【裁判字號】    95,易,692
【裁判日期】    950629
【裁判案由】    竊盜
【裁判全文】
臺灣桃園地方法院刑事判決               95年度易字第692號
公  訴  人  臺灣桃園地方法院檢察署檢察官
被      告  乙○○
上列被告因竊盜案件，經檢察官提起公訴（95年度偵字第6598號
）及移送併辦（95年度偵字第10862 號），被告於準備程序進行
中，就被訴事實為有罪之陳述，本院告知其簡式審判程序之旨，
聽取當事人意見後，裁定由受命法官獨任依簡式審判程序審理，
茲判決如下：
    主  文
乙○○連續結夥三人以上攜帶兇器竊盜，處有期徒刑拾月。扣案
之螺絲起子參支、剪刀壹支均沒收。
    事  實
一、乙○○基於意圖為自己不法所有之概括犯意，並就如附表編
    號1 、編號2 所示之犯行，與李威君（檢察官另行移送臺灣
    高等法院併案審理）、徐禹展（檢察官認此次犯行為本院94
    年度易字第1394號判決既判力效力所及，另為不起訴處分在
    案）基於意圖為自己不法所有之概括犯意聯絡，共同（即如
    附表編號1 、編號2 所示之犯行）或單獨（即如附表編號3
    所示之犯行）於附表所示之時間、地點，攜帶其所有客觀上
    足供為兇器使用之如附表所示行竊工具，各以毀損如附表所
    示車輛車窗致令不堪使用，足以生損害於各該車主之方式（
    如附表編號3 所示之毀損犯行未據告訴），竊取如附表所示
    被害人之財物，其中2 次得逞（即如附表編號1 、編號2 所
    示之犯行），1 次不遂（即如附表編號3 所示之犯行）。嗣
    各該犯行，分別於如附表查獲方式欄所示之時間、地點為警
    查獲，始悉上情。
二、案經桃園縣政府警察局龜山分局報告臺灣桃園地方法院檢察
    署檢察官偵查起訴及移送併辦。
    理  由
一、訊據被告乙○○對上開犯罪事實均坦承不諱，並有如附表證
    據欄所示之證據可資佐證，足認被告之自白與事實相符。至
    被告雖另供稱於為如附表編號1 、編號2 所示犯行時，尚有
    攜帶其所有之鋁棒1 支到場破壞被竊車輛之車窗（見本院卷
    第18頁），惟此非僅被告於警、偵訊時均未曾提及，復與實
    際下手行竊之李威君所述使用之行竊工具不符（見第6598號
    偵查卷第5 頁反面），既查無其他積極證據足以證明被告此
    部分所述為真，即難為此認定，併予敘明。本案事證明確，
    被告犯行堪予認定，應依法論科。
二、按刑法第321 條第1 項第3 款所稱兇器，其種類並無限制，
    凡客觀上足對人之生命、身體、安全構成威脅，具有危險性
    之兇器均屬之，且祇須行竊時攜帶此種具有危險性之兇器為
    已足，並不以攜帶之初有行兇之意圖為必要（最高法院79年
    臺上字第5253號判例要旨參照）。被告為竊盜犯行時所持之
    螺絲起子3 支、剪刀1 支，均為金屬材質，質地堅硬，業經
    本院勘驗屬實，持之揮擊自足以傷人而具危險性，顯屬兇器
    無訛。是核被告所為如附表編號1 、編號2 所示之犯行，係
    犯刑法第321 條第1 項第3 款、第4 款之結夥三人以上攜帶
    兇器竊盜罪；如附表編號3 所示之犯行，係犯刑法第321 條
    第2 項、第1 項第3 款之攜帶兇器竊盜未遂罪。另被告為如
    附表編號1 、編號2 所示竊盜犯行時，因有毀壞車窗之行為
    ，並犯有刑法第354 條之毀損罪（如附表編號3 之毀損部分
    犯行，未據被害人提出告訴）。被告就附表編號1 、編號2
    所示之犯行，與李威君、徐禹展有犯意聯絡及行為分擔，為
    共同正犯。被告就上開毀損犯行及如附表編號1 、編號2 所
    示之結夥三人以上攜帶兇器竊盜犯行間，有方法結果之牽連
    關係，應依刑法第55條之規定，從較重之結夥三人以上攜帶
    兇器竊盜罪處斷。而被告所為如附表所示各次竊盜犯行，時
    間緊接，所犯基本構成要件均相同，顯係基於概括犯意反覆
    為之，雖有加重竊盜既遂、加重竊盜未遂之分，仍成立連續
    犯，應依刑法第56條論以情節較重之結夥三人以上攜帶兇器
    竊盜罪一罪，並加重其刑。檢察官雖僅就如附表編號1 、編
    號2 所示之竊盜犯行起訴，惟其另涉之毀損犯行，及如附表
    編號3 所載之竊盜犯行，與前揭起訴部分，有牽連犯及連續
    犯之裁判上一罪關係，應為起訴效力所及，本院自得併予審
    究。爰審酌被告正值盛年，不思正途竊盜他人財物，且為警
    查獲如附表編號1 、編號2 所示犯行，猶再犯如附表編號3
    之犯行，對社會治安影響非輕，惟事後坦承犯行，態度尚稱
    良好，暨其犯罪之動機、目的、手段、所竊財物之價值等一
    切情狀，量處如主文所示之刑。扣案之螺絲起子3 支、剪刀
    1 支，均係被告所有且用以為如附表所示犯行之物，業據其
    供明在卷（見本院卷第17、22頁），應依刑法第38條第1 項
    第2 款規定，宣告沒收。
據上論斷，應依刑事訴訟法第273 條之1 第1 項、第299 條第1
項前段，刑法第28條、第56條、第321 條第1 項第3 款、第4 款
、第354 條、第55條、第38條第1 項第2 款，罰金罰鍰提高標準
條例第1 條前段，判決如主文。
本案經檢察官古慧珍到庭執行職務。
中    華    民    國    95    年    6     月    29    日
                  刑事第十庭    法  官  許炎灶
以上正本證明與原本無異。
如不服本判決，應於判決送達後10日內向本院提出上訴狀（應附
繕本），上訴於臺灣高等法院。
                                書記官  文巧雲
中    華    民    國    95    年    7     月    12    日
附表：
┌──┬───┬────┬───┬────┬────────┬──────┬────┬───┐
│編號│行為人│犯罪時間│被害人│犯罪地點│ 竊  取  方  法 │被 竊 物 品 │所犯法條│附  註│
├──┼───┼────┼───┼────┼────────┼──────┼────┼───┤
│ 01 │乙○○│95年3 月│張文隆│桃園縣平│乙○○駕駛車牌號│JVC 音響主機│刑法第32│95年度│
│    │、李威│1 日晚間│      │鎮市明德│碼7D－5185號自用│1 臺、NECVOX│1 條第1 │偵字第│
│    │君、徐│10時30分│      │北路13號│小客車搭載徐禹展│車內電視主機│項第3 款│6598號│
│    │禹展  │許      │      │前      │、李威君至左列地│1 臺、紅色汽│、第4 款│起訴  │
│    │      │        │      │        │點，乙○○、徐禹│車模型1 臺  │及刑法第│      │
│    │      │        │      │        │展在車上把風，李│            │354 條  │      │
│    │      │        │      │        │威君則持乙○○所│            │        │      │
│    │      │        │      │        │有足供為兇器使用│            │        │      │
│    │      │        │      │        │之長、短螺絲起子│            │        │      │
│    │      │        │      │        │各1 支下車敲破車│            │        │      │
│    │      │        │      │        │牌號碼JZ—4931號│            │        │      │
│    │      │        │      │        │自用小客車副駕駛│            │        │      │
│    │      │        │      │        │座車窗玻璃後，再│            │        │      │
│    │      │        │      │        │以上開螺絲起子及│            │        │      │
│    │      │        │      │        │亦屬乙○○所有、│            │        │      │
│    │      │        │      │        │足供為兇器使用之│            │        │      │
│    │      │        │      │        │剪刀1 支，拆卸右│            │        │      │
│    │      │        │      │        │列被竊物品      │            │        │      │
│    ├───┴────┴───┴────┴────────┴──────┴────┴───┤
│    │查獲方式：於95年3 月2 日凌晨0 時40分許，在桃園縣平鎮市○○路2 巷16號前，為警查獲如附│
│    │表編號2 所示犯行時，發現上開車輛失竊物品，因而查悉。                                │
│    ├──────────────────────────────────────────┤
│    │證據：                                                                              │
│    │1.被告乙○○於警詢、檢察官訊問及本院審理時之自白（見第6589號偵查卷第8、33頁；本院卷 │
│    │  第17、18、21頁）。                                                                │
│    │2.證人即共犯李威君、徐禹展於警詢及檢察官訊問時之證詞（見第6598號偵查卷第5 、6 、11、│
│    │  33頁）。                                                                          │
│    │3.證人即被害人張文隆於警詢時之證詞（見第6598號偵查卷第16頁背面、第17頁）。          │
│    │4.贓物認領保管單1 份（見第6598號偵查卷第21頁）。                                    │
│    │5.失竊財物照片2 張（見第6598號偵查卷第22頁）。                                      │
│    │6.扣案之長、短螺絲起子及剪刀各1 支（如第6598號偵查卷第22頁之照片所示）。            │
├──┼───┬────┬───┬────┬────────┬──────┬────┬───┤
│ 02 │乙○○│95年3 月│蕭錦興│桃園縣平│同上（敲破之車輛│新力牌汽車音│刑法第32│95年度│
│    │、李威│2 日凌晨│      │鎮市龍德│為車牌號碼M6—67│響1 臺      │1 條第1 │偵字第│
│    │君、徐│0 時40分│      │路2 巷16│77號自用小客車）│            │項第3 款│6598號│
│    │禹展  │許      │      │號前    │                │            │、第4 款│起訴  │
│    │      │        │      │        │                │            │及刑法第│      │
│    │      │        │      │        │                │            │354 條  │      │
│    ├───┴────┴───┴────┴────────┴──────┴────┴───┤
│    │查獲方式：於95年3 月2 日凌晨0 時40分許，在桃園縣平鎮市○○路2 巷16號前，行竊得手之際│
│    │，恰為蕭錦興發現，乃報警處理而查獲。                                                │
│    ├──────────────────────────────────────────┤
│    │證據：                                                                              │
│    │1.被告乙○○於警詢、檢察官訊問及本院審理時之自白（見第6589號偵查卷第8 、33頁；本院卷│
│    │  第17、18、21頁）。                                                                │
│    │2.證人即共犯李威君、徐禹展於警詢及檢察官訊問時之證詞（見第6598號偵查卷第5 、6 、11、│
│    │  33、44頁）。                                                                      │
│    │3.證人即被害人蕭錦興於警詢及檢察官訊問時之證詞（見第6598號偵查卷第15、16、44頁）。  │
│    │4.證人即目擊者張智閔於警詢及檢察官訊問時之證詞（見第6598號偵查卷第17頁背面、18、44頁│
│    │  ）。                                                                              │
│    │5.贓物認領保管單1 份（見第6598號偵查卷第21頁背面）。                                │
│    │6.失竊財物照片1 張（見第6598號偵查卷第22頁背面）。                                  │
│    │7.扣案之長、短螺絲起子及剪刀各1 支（如第6598號偵查卷第22頁之照片所示）。            │
├──┼───┬────┬───┬────┬────────┬──────┬────┬───┤
│ 03 │乙○○│95年5 月│甲○○│桃園縣龜│乙○○持其所有、│無（尚未竊得│刑法第32│95年度│
│    │      │2 日晚間│      │山鄉文化│足供為兇器使用之│財物即為吳清│1 條第1 │偵字第│
│    │      │10時50分│      │二路191 │一字起子1 支，破│豪發現而未遂│項第3 款│10862 │
│    │      │許      │      │號對面  │壞車牌號碼7377—│）          │、第2 項│號移送│
│    │      │        │      │        │GW號自用小客車副│            │        │併案  │
│    │      │        │      │        │駕駛座車窗玻璃後│            │        │      │
│    │      │        │      │        │（毀損部分未據告│            │        │      │
│    │      │        │      │        │訴），欲入內行竊│            │        │      │
│    │      │        │      │        │汽車音響（未得手│            │        │      │
│    │      │        │      │        │）              │            │        │      │
│    ├───┴────┴───┴────┴────────┴──────┴────┴───┤
│    │查獲方式：95年5 月2 日晚間10時50分許，在桃園縣龜山鄉○○○路191 號對面，行竊之際，為│
│    │甲○○發現報警處理，當場查獲，並扣得一字起子1 支。                                  │
│    ├──────────────────────────────────────────┤
│    │證據：                                                                              │
│    │1.被告乙○○於警詢、檢察官訊問及本院審理時之自白（見第10862 號偵查卷第8 、9 、33頁；│
│    │  本院卷第17、18、21頁）。                                                          │
│    │2.證人即被害人甲○○於警詢時之證詞（見第10862 號偵查卷第19、20頁）。                │
│    │3.現場照片6 張（見第10862 號偵查卷第26至28頁）。                                    │
│    │4.扣案之一字起子1 支（如第10862 號偵查卷第24頁之照片所示）。                        │
└──┴──────────────────────────────────────────┘
附錄本判決論罪科刑法條：刑法第321 條第1 項第3 款、第4 款
、第354 條。
中華民國刑法第321條（加重竊盜罪）
犯竊盜罪而有左列情形之一者，處六月以上、五年以下有期徒刑
：
一  於夜間侵入住宅或有人居住之建築物、船艦或隱匿其內而犯
    之者。
二  毀越門扇、牆垣或其他安全設備而犯之者。
三  攜帶兇器而犯之者。
四  結夥三人以上而犯之者。
五  乘火災、水災或其他災害之際而犯之者。
六  在車站或埠頭而犯之者。
前項之未遂犯罰之。
中華民國刑法第354條（毀損器物罪）
毀棄、損壞前二條以外之他人之物或致令不堪用，足以生損害於
公眾或他人者，處二年以下有期徒刑、拘役或五百元以下罰金。


司法院資訊處製作；財團法人民間司法改革基金會備份。
